sk-SK: Dom a záhrada > Kuchyňa a jedáleň > Príslušenstvo pre kuchynské spotrebiče > Príslušenstvo na výrobu pukancov: Vrecká na pukance
pl: Dom i ogród > Kuchnia i jadalnia > Akcesoria do sprzętów kuchennych > Akcesoria do maszynek do popcornu: Torby na popcorn
zh-CN: 家居与园艺 > 厨房/餐厅 > 厨房电器配件 > 爆米花机配件: 爆米花袋
el: Σπίτι & κήπος > Κουζίνα & τραπεζαρία > Αξεσουάρ οικιακών συσκευών > Αξεσουάρ για ποπ κορν: Σακούλες για ποπ κορν
pt-PT: Casa e jardim > Cozinha e refeições > Acessórios de aparelhos domésticos > Acessórios para máquina de pipocas: Sacos de pipocas
nl: Huis en tuin > Keuken en eetkamer > Accessoires voor keukenmachines > Accessoires voor popcornmakers: Popcornzakken
bg-BG: Дом и градина > Кухня и трапезария > Аксесоари за кухненски уреди > Аксесоари за машина за пуканки: Торбички за пуканки
hu: Otthon és kert > Konyha és étkező > Konyhaigép-kiegészítők > Popcorn-készítő-kiegészítők: Popcorn-zacskók
th: บ้านและสวน > ห้องครัวและการรับประทานอาหาร > อุปกรณ์เครื่องใช้ในครัว > อุปกรณ์เครื่องทำข้าวโพดคั่ว: ถุงป๊อปคอร์น
es: Casa y jardín > Cocina y comedor > Accesorios para aparatos de cocina > Accesorios para máquinas de palomitas: Bolsas para palomitas de maíz
hr-HR: Dom i vrt > Kuhinja i blagovaonica > Pribor za kuhinjske aparate > Pribor za kokičare: Vrećice za kokice
it: Casa e giardino > Cucina e pranzo > Accessori strumenti cucina > Accessori macchina popcorn: Sacchetti di popcorn
da: Hjem og have > Køkken og spisestue > Køkkenapparater – tilbehør > Popcornmaskine – tilbehør: Popcornposer
sl-SI: Dom in vrt > Kuhinja in jedilnica > Dodatki za kuhinjske aparate > Dodatki za aparate za pokovko: Vrečke za pokovko
zh-TW: 居家和庭園 > 廚房與餐廳 > 廚房電器配件 > 爆米花機配件: 爆米花袋
tr: Ev ve Bahçe > Mutfak ve Yemek > Mutfak Aleti Aksesuarları > Mısır Patlatma Makinesi Aksesuarları: Patlamış Mısır Torbaları
fr: Maison et jardin > Arts de la table et arts culinaires > Accessoires petit électroménager > Accessoires pour machines à popcorn: Sacs de pop-corn
cs: Dům a zahrada > Kuchyně a jídelny > Kuchyňské spotřebiče – příslušenství > Popkornovače – příslušenství: Sáčky na popcorn
pt-BR: Casa e jardim > Produtos de cozinha e aparelhos de jantar > Acessórios para eletrodomésticos de cozinha > Acessórios para pipoqueiras: Sacos para pipoca
ro-RO: Casă și grădină > Bucătărie și sufragerie > Accesorii pentru electrocasnice de bucătărie > Accesorii mașină de popcorn: Pungi pentru popcorn
fi: Koti ja puutarha > Keittiö ja ruokailu > Keittiölaitteiden lisätarvikkeet > Popcorn-koneen lisätarvikkeet: Popcornpussit
en: Home & Garden > Kitchen & Dining > Kitchen Appliance Accessories > Popcorn Maker Accessories: Popcorn Bags
vi: Nhà và vườn > Phòng bếp và phòng ăn > Phụ kiện đồ dùng nhà bếp > Phụ kiện máy làm bỏng ngô: Túi bỏng ngô
ru: Дом и сад > Кухня и сервировка стола > Аксессуары для кухонной техники > Аксессуары для аппаратов для приготовления попкорна: Пакетики для попкорна
sv: Hem och trädgård > Kök och matsal > Tillbehör till köksapparater > Tillbehör till popcornmaskiner: Popcornpåsar
de: Heim & Garten > Küche & Esszimmer > Zubehör für Küchengeräte > Zubehör für Popcornmaschinen: Popcorntüten
ko: 가정/원예 용품 > 주방/식탁 > 주방가전 부대용품 > 팝콘 메이커 부대용품: 팝콘 봉투
ja: ホーム・ガーデン > キッチン・ダイニング > キッチン家電関連用品 > ポップコーンメーカー関連用品: ポップコーンバッグ
lt-LT: Namai ir sodas > Virtuvė ir valgomasis > Virtuvės prietaisų priedai > Spragėsių gaminimo priedai: Spragėsių maišeliai
nb: Hjem og hage > Kjøkken og spiserom > Tilbehør til kjøkkenapparater > Tilbehør til popcornmaskiner: Popcornposer